【裁判字號】    89,易,741
【裁判日期】    891219
【裁判案由】    妨害自由
【裁判全文】
臺灣雲林地方法院刑事判決                          八十九年度易字第七四一號
    公  訴  人  臺灣雲林地方法院檢察署檢察官
    被      告  甲○○
右列被告因恐嚇案件，經檢察官提起公訴（八十九年度偵字第三二二九號），本院判
決如左︰
    主  文
甲○○以加害生命之事，恐嚇他人致生危害於安全，處拘役伍拾日，如易科罰金，以
佰元折算壹日。
    事  實
一、甲○○於民國八十九年七月三十一日十二時許，在雲林縣台西鄉○○村○○路九
    時號其住處，因不滿其母丙○○報警查緝其施用毒品，竟以手毆打其母（已於偵
    查中撤回告訴，並經檢察官為不起訴處分），並對丙○○恫嚇稱：「要拿刀殺死
    你」等語，使丙○○因而心生畏懼，致生危害丙○○之生命安全。嗣由丙○○報
    警查獲上情。
二、案經雲林縣警察局台西分局報請臺灣雲林地方法院檢察署檢察官偵查起訴。
    理  由
一、訊之被告甲○○矢口否認有何恐嚇之犯行，辯稱：伊不記得當時發生何事，只記
    得當天有吸安非他命而已，伊推母親是在玩的云云。惟查，右揭事實，業據被害
    人丙○○於警訊中指述「因甲○○吸食毒品已經很嚴重，並有二次毆打我，於今
    天早上十一時以拳頭打我的頭部，並揚言要以刀殺我，說是我沒他的法子，所以
    我要挽救這個兒子，所以報警抓他」等語，於偵查中指稱「（問：八十九年七月
    三十一日十一時三十分甲○○揚言要持刀殺死你，說你沒他的法子，當時你是否
    會害怕？答：）是的，因他吸毒，我將他的毒品保存起來，準備報警，他才生氣
    揚言要拿刀殺死我，但我閃開」（見偵查卷第十二頁正面）等語綦詳，而被害人
    於八十九年七月三十一日，因被告施用毒品而報警處理，致遭被告毆打，因而受
    有左頭頂挫傷、合併血腫等傷害，並有全民醫院所出具之診斷證明書一紙在卷可
    稽，再證人即當天處理本案之台西派出所警員乙○○到庭證稱：「（問：本件是
    否你到現場處理？答：）是的，告訴人第一次報案是以毒品案報案的，告訴人報
    案時說被告為了阻止她報案，還將電話掛斷，還說要拿刀殺死他，我們到時被告
    已經跑出去，被告媽媽在被告房間搜到一包毒品及吸食工具交給我們，因被告不
    在，我們就先回派出所，告訴人第二次報案時，我們到現場將被告帶回派出所做
    筆錄」等語，足見告訴人之指訴非虛。參以告訴人丙○○係被告之生母，關愛子
    女猶恐不及，若非被告確有恐嚇犯行，嚴重傷及告訴人之內心，身為母親之告訴
    人當無設詞誣陷之理。被告空言辯稱其當天並未說什麼話，不記得當天說了甚麼
    話云云，應係事後卸飾之詞，委無足採。本件事證明確，被告犯行洵堪認定。
二、核被告所為，係犯刑法第三百零五條之恐嚇危害安全罪。爰審酌被告因施用毒品
    ，一時失慮，以言語恫嚇其母，致犯本件有期徒刑以上之罪，所造成之危害程度
    ，及犯罪後態度等一切情狀，量處如主文所示之刑，並諭知易科罰金之折算標準
    。
據上論斷，應依刑事訴訟法第二百九十九條第一項前段、刑法第三百零五條，第四十
一條，罰金罰鍰提高標準條例第一條前段、第二條，判決如主文。
本案經檢察官王淑月到庭執行職務。
中      華      民      國      八十九      年    十二    月    十九    日
                                         臺灣雲林地方法院刑事第二庭
                                             法  官  冷  明  珍
右正本證明與原本無異
如不服本判決，應於判決送達後十日內，向本院提出上訴狀。（須附繕本）
                                             書記官  周  麗  雲
中      華      民      國      八十九      年    十二    月    十九    日
刑法第三百零五條
以加害生命、身體、自由、名譽、財產之事，恐嚇他人致生危害於安全者，處二年以
下有期徒刑、拘役或三百元以下罰金。


司法院資訊處製作；財團法人民間司法改革基金會備份。
